臺灣新竹地方法院刑事判決　　　　　　　　　　　　　　九十三年度易字第三六號
　　公　訴　人　臺灣新竹地方法院檢察署檢察官
　　被　　　告　戊○○
　　　　　　　　丙○○
　　　　　　　　庚○○
　　　　　　　　己○○
右列被告等因竊盜案件，經檢察官聲請以簡易判決處刑（九十一年度偵字第三八二九
號、九十二年度偵字第二０三號），本院認不得，改依通常程序審理並判決如左：
    主  文
戊○○連續結夥三人以上竊盜，處有期徒刑壹年。
丙○○結夥三人以上竊盜，處有期徒刑拾月。
庚○○結夥三人以上竊盜，處有期徒刑拾月。
己○○結夥三人以上竊盜，累犯，處有期徒刑捌月。
    事  實
一、己○○曾因違反麻醉藥品管理條例案件，經本院於民國八十六年六月三日以八十
    六年度易字第一一一四號判決判處有期徒刑五月，於同年月三十日確定，在同年
    十一月七日易科罰金執行完畢。
二、緣戊○○斷斷續續任職於丁○○所經營之生企業有限公司（下稱生公司），
    擔任鐵工，竟意圖為自己不法之所有，並基於概括之犯意，先於九十年十二月間
    某日，利用雇主丁○○將貨車交予其使用而未注意將鐵捲門遙控器一個收好之機
    會，竊取放置於貨車內、生公司所有、開設於新竹縣寶山鄉○○村○○路十一
    號之電器行鐵捲門遙控器一個，並伺機而動，直至九十一年七月三日凌晨二時三
    十分許，認有機可乘，戊○○復承前竊盜之概括犯意，夥同丙○○、庚○○、己○○共四人，共同意圖為自己不法之所有，並基於犯意之聯絡與行為之分擔，由
    庚○○駕駛其所有之車號ＣＸ─五六八七號自小客車一部附載戊○○、丙○○及
    己○○，途中，戊○○並指示庚○○下車換開另一部由戊○○交代丙○○事先準
    備好的車號ＪＰ─五八六六號小貨車，自小客車則換由丙○○駕駛，一同前往夜
    間無人居住、生公司開設之前開電器行，到達電器行後，由戊○○持前開鐵捲
    門遙控器一個開啟上開電器行之鐵捲門，再由丙○○與庚○○二人下車，丙○○
    在電器行門口指揮庚○○，由庚○○負責入內竊取丁○○擺放在上開電器行內之
    ：日立牌冷氣機一台、冰點分離式冷氣機室內機一台、抽真空機一台、砂輪機一
    台、音響一組、伴唱放影機三台及金喉王萬用遙控器一個等物（共價值約新臺幣
    〈下同〉十萬餘元）並將之搬運至上開貨車車斗，戊○○與己○○二人則在旁把
    風，得手後，欲變賣朋分花用，丙○○並先交付二千元現金予庚○○酬謝。嗣於
    當日下午四時三十分許，經警據報在新竹縣竹東鎮○○路○段六七八巷一號己○○住處，查獲前開鐵捲門遙控器一個及國際牌伴唱放影機一台，復於同日下午五
    時三十分許，在桃園縣觀音鄉保生村十六鄰二九之十一號前庚○○所停放之前開
    自小客車內，查獲砂輪機切片一片、金喉王萬用遙控器一個，始得知上情。
三、案經新竹縣警察局竹東分局報告臺灣新竹地方法院檢察署檢察官偵查聲請以簡易
    判決處刑。
    理  由
一、訊據被告戊○○、丙○○、庚○○、己○○四人，對於有於右開時間一同分乘二
    部車到達上開生公司之電器行，並由被告丙○○下車指示被告庚○○進入電器
    行內搬運物品等事實固均不否認，惟均矢口否認有何竊盜之犯意，被告戊○○辯
    稱：我之前就在生做事，還住在那裡，遙控器是老闆平常就放在那裡，我就拿
    來用，已經用了好幾個月，至於搬電器，是因為老闆欠我工資，我就搬電器來抵
    債云云；被告丙○○、庚○○則以：是戊○○告訴我們說他老闆欠他工資，要搬
    電器抵債，我們才去幫他搬，不知道這樣是竊盜等語置辯；至於被告己○○則辯
    稱：是戊○○和丙○○二人講好後，丙○○找他的朋友庚○○來幫忙，但是因為
    丙○○、庚○○二人不知道戊○○住那裡，我才帶他們去，去到後他們說要一起
    去搬電器抵債，我只是一直坐在轎車上，到隔天早上才發現他們遺漏了一個鐵捲
    門遙控器及一台伴唱放影機在我家門口，警察來後我就把東西交給警察，我對於
    他們在做什麼並不清楚云云。
二、認定事實所憑之證據及認定之理由：
（一）就被告戊○○竊取遙控器部分─
  １．經查，被告戊○○於案發時確實仍是生公司的員工乙情，除據被告戊○○自
      承在卷外，並經證人即生公司老闆丁○○及同在該處工作之丁○○妻乙○○
      、生公司電器行部門之工讀生溫添玉三人分別到庭證述在卷，此應為確定之
      事實。
  ２．次查，到底被告戊○○所持之生公司電器行鐵捲門遙控器一個是從何而來？
      (1)證人丁○○於偵查中就此部分曾到庭證稱：我並不知道戊○○有使用失竊現
        場的遙控器，因為我只僱用戊○○當鐵工，沒有僱用他搬電器，他不是在電
        器行工作，所以他不會有用到遙控器的機會等語（見偵查卷第一五一頁、九
        十二年六月十二日訊問筆錄）；
      (2)證人乙○○就此部分則多次於偵查中及本院審理時到庭結證稱：公司大門的
        遙控器是由我及我先生丁○○保管，我們沒有交給戊○○保管，我們知道戊○○手腳不乾淨，不可能將遙控器交給他，他是乘我們不注意時在丁○○的
車上偷走遙控器，我們在電器行內放了那麼多東西，怎麼可能把遙控器交給
        外人保管等語（見偵查卷第一０五頁、九十一年十二月二十六日訊問筆錄，
        本院卷第一三五頁反面至一三九頁反面、九十三年六月十七日訊問筆錄）；
      (3)再經傳訊證人溫添玉，其具結證稱：我沒有跟戊○○在電器行共事過，我是
        在電器行做工讀生，丁○○都是自行保管電器行的遙控器及貨車鑰匙，不會
        交給員工等語（見偵查卷第一五七頁、九十二年六月十七日訊問筆錄）；
      (4)被告戊○○，
        於警訊時供稱：遙控器是去年十二月間我和老闆到寶山鄉油田村某個工寮
          工作時，老闆遺失而我撿拾到的等語（見偵查卷第十三頁反面、九十一年
          七月四日偵訊筆錄）；
        於偵訊時則先供述：開啟電器行的遙控器是我在電器行工作時，老闆黃新
          生交給我方便出入等語（見偵查卷第七二頁、九十一年七月二十三日訊問
          筆錄）；
        於偵訊時嗣後又改稱：開啟電器行的遙控器是我為乙○○的電器行工作時
          乘機偷的，大約時九十二年十二月間時（見偵查卷第一０六頁、九十一年
          十二月二十六日訊問筆錄）等語；
  於偵訊時另稱：開啟電器行的遙控器是丁○○留在工寮，我拿來用，他都
          沒有反對等語（見偵查卷第一四０頁、九十二年五月二十日訊問筆錄）；
        於本院行準備程序時供稱：遙控器是丁○○平常就放在那裡，我看到他沒
          有拿走，我就把它拿來用等語（見本院卷第六五頁、九十三年三月二十三
          日準備程序筆錄）；
        於本院審理時，則又稱：我在九十一年十一月二十六日偵訊時的確有承認
          開啟電器行的遙控器是我在工作時乘機偷的，但我不知道自己為何會這樣
          說等語（見本院卷第一四二頁、九十三年六月十七日審判筆錄第十八頁）
          ；
      綜合被告戊○○前後反覆之供詞及證人丁○○、乙○○、溫添玉三人之證詞，
      可認被告戊○○之所以會取得開啟電器行的遙控器一個，應當確實係其乘證人
      丁○○不注意時所竊取，否則以其擔任鐵工之工作，為何會有二者並不相干之
      電器行的鐵門遙控器？為何在電器行部門工作的溫添玉反而沒有得以進出電器
      行的鐵門遙控器？被告戊○○此部分之辯解，顯係卸責之詞，不足採信，其應
      確有竊取生公司所經營之電器行的鐵門遙控器一個無誤。
（二）就被告四人共同至電器行竊取電器物品部分─
  １．又查，警方於接獲被害人乙○○之報案後，係於當日下午四時三十分許，在被
      告己○○位於新竹縣竹東鎮○○路○段六七八巷一號住處，查獲被害人所遺失
      之前開鐵捲門遙控器一個及國際牌伴唱放影機一台，並於同日下午五時三十分
      許，在桃園縣觀音鄉保生村十六鄰二九之十一號前、被告庚○○所停放之車號
      ＣＸ─五六八七號自小客車內，查獲被害人所失竊之砂輪機切片一片、金喉王
      萬用遙控器一個等情，除據證人乙○○、丁○○二人分別陳明在卷外，亦為被
      告四人所不否認，是以，本件是否成立竊盜罪之關鍵應在於被告丙○○、庚○○、己○○三人在被告戊○○之邀約下一同去搬運屬於被害人生公司之電器
      物品之行為，到底是否是被告戊○○得被害人同意之行為。
  ２．復查，就被告戊○○與生公司間是否有薪資未給付之糾紛：
      (1)被告丙○○、庚○○、己○○三人均稱，係聽被告戊○○說的，是以，被告
        丙○○、庚○○、己○○三人對此部分之事實並不明瞭。
      (2)經傳訊證人丁○○，其證稱：戊○○受僱於我是採日薪制，每日薪水二千五
        百元，我並沒有積欠戊○○薪資，而且他說我欠他五、六萬元的薪資，卻搬
        走十萬餘元的電器，顯然不合理等語（見偵查卷第一五一頁、九十二年六月
        十二日訊問筆錄，同卷第一五六至一五七頁、九十二年六月十七日訊問筆錄
        ）。
      (3)證人乙○○於偵查中及本院審理時證述：我們沒有欠戊○○薪資，他的薪水
        是算日薪，有做才有算，如果沒有每天發，會一個月、一個月地結給他，他
        從當兵前就有在我們這裡做，斷斷續續地做幾個月、幾個月等語（見偵查卷
        第一０五頁、九十一年十二月二十六日訊問筆錄，本院卷第一三五頁反面至
        一三九頁反面、九十三年六月十七日訊問筆錄）；
      (4)證人溫添玉則結證稱：我領月薪，戊○○是領日薪，我不清楚丁○○有沒有
        積欠戊○○薪資，但我有看過戊○○每天下班時，都會跟丁○○領錢等語（
        見偵查卷第一五七頁、九十二年六月十七日訊問筆錄）。
      被告戊○○並於本院審理時自承「我都沒有領過錢，但我每天有跟他借錢。」
      （見本院卷第一四六頁正面），且被告戊○○是領日薪，已據被告戊○○供述
      、並經證人丁○○、乙○○二人結證在卷，證人溫添玉雖然不清楚證人丁○○
      有無積欠被告戊○○工資，但證人溫添玉亦證稱有看到被告戊○○每天下班時
      ，都會跟丁○○領錢，衡情，若證人丁○○、乙○○時常積欠被告戊○○工錢
      ，被告戊○○為何還要繼續到生公司上班？其理當在工資受給付或者得到老
      闆出具之擔保後始會繼續為老闆工作，參以被告戊○○始終拿不出生公司積
      欠其工資之證據，又表示自己每天都有向證人丁○○借錢，被告戊○○此部分
      之供詞尚難令人憑信，被告丙○○、庚○○、己○○三人僅聽取被告戊○○之
      說法即相信此事，亦不足為證。
  ３．再查，被告四人所搬運之物品中，日立牌冷氣機一台係生公司當天上午就要
      到新竹縣寶山鄉公所裝設，抽真空機一台、砂輪機一台，則都是生公司平日
      的生財機具，已據證人丁○○、乙○○二人證述在卷，生公司仍在正常營運
      中，區區四、五萬元之工資，怎有可能同意將上開機器交予被告戊○○用以抵
      債？再者，倘若被告四人是經過證人丁○○之同意而搬運上開機器，為何會選
      在凌晨二時三十分搬運？為何搬運時證人丁○○不在場確認搬運的數量、價值
      ？被告戊○○在生公司是擔任鐵工，其對於電器部門內新品或中古電器的價
      格並不清楚，亦據其自承在卷，其又如何斷定搬運的價值已達到其所自認積欠
      之工資款項？況，被告戊○○復曾於九十一年十二月二十六日檢察官偵訊時進
      一步供稱：其於九十年十二月間趁機竊遙控器後，與被告丙○○、庚○○、己○○等人一同偷取電器並打算朋分花用，而被告己○○亦對於是如何商研計畫
      、如何分擔行為、如何下手竊取等情亦供陳明確，被告戊○○於本院審理時亦
      坦承行竊前就有告訴其餘被告搬來的東西除了其個人應多得一些外，其餘均由
      大家瓜分，被告戊○○利用自己先行竊所得之鐵捲門遙控器，再找其餘被告一
      同搬取價值不菲之電器，顯非為抵償薪資而係有不法所有之意圖，被告丙○○
      、庚○○、己○○三人對此亦應有一定之共識，已甚為明確，是以，被告戊○○、丙○○、庚○○、己○○四人所辯係搬貨抵薪乙詞，顯均不足採信，此外
      ，復有業經乙○○領回鐵捲門遙控器一個、國際牌伴唱放影機一台、砂輪機切
      片一片、金喉王萬用遙控器一個等物所出具之贓證物品認領保管收據一紙附於
      偵查卷第二二頁可佐。
    綜上所述，本件事證已臻明確，被告戊○○、丙○○、庚○○、己○○四人之犯
    行洵堪認定，均應予依法論科。
三、論罪及科刑：
（一）核被告戊○○、丙○○、庚○○、己○○四人所為，均係犯刑法第三百二十一
      條第一項第四款之結夥三人以上竊盜罪；而被告戊○○竊取鐵捲門遙控器，係
      另犯刑法第三百二十條第一項之竊盜罪。
（二）被告戊○○、丙○○、庚○○、己○○四人就上開進入生公司電器行行竊之
      行為，有犯意之聯絡及行為之分擔，均為共同正犯。
（三）被告戊○○先後二次竊盜犯行，時間緊接、手法雷同，所犯係基本犯罪構成要
      件相同之罪，顯均係基於概括之犯意反覆為之，應依刑法第五十六條連續犯之
      規定論以一連續結夥三人以上竊盜罪，並依法加重其刑；公訴人認被告戊○○
      二次行竊係各臨時起意、犯意各別，尚有誤會，應予更正。
（四）被告己○○曾因違反麻醉藥品管理條例案件，經本院於八十六年六月三日以八
      十六年度易字第一一一四號判決判處有期徒刑五月，於同年月三十日確定，在
      同年十一月七日易科罰金執行完畢，有臺灣新竹地方法院檢察署刑案資料查註
      紀錄表及臺灣高等法院被告全國前案紀錄表各一份在卷足參，其於受有期徒刑
      之執行完畢後五年以內再犯本件有期徒刑以上之罪，為累犯，依刑法第四十七
      條規定加重其刑。
（五）爰審酌被告戊○○利用自己在生公司工作之機會先竊取生公司的鐵捲門遙
      控器後，竟不思正當工作而找來被告丙○○、庚○○、己○○三人一同犯案，
      復考量被告丙○○、庚○○二人明知有異仍下手行竊，被告己○○涉案之情節
      較輕，及其四人之品行、生活狀況、智識程度、犯罪所生之損害與犯罪後之態
      度等一切情狀，分別量處如主文所示之刑，以資警惕。
四、據上論斷，應依刑事訴訟法第四百五十二條、第二百九十九條第一項前段，刑法
    第二十八條、第五十六條、第三百二十一條第一項第四款、第四十七條，判決如
    主文。
本案經檢察官甲○○到庭執行職務。
中      華      民      國    九十三    年      六      月     三十     日
                                  臺灣新竹地方法院刑事第二庭
                                        審判長法  官   王  銘  勇
                                              法  官   魏  瑞  紅
                                              法  官   遲  中  慧
右正本證明與原本無異。
如不服本判決，應於判決送達後十日內向本院提出上訴狀( 應附繕本 )，上訴於臺灣
高等法院。
                                         書記官   江  靜  玲
中      華      民      國    九十三    年      六      月     三十     日
附錄本案論罪科刑法條全文：
刑法第三百二十條第一項
意圖為自己或第三人不法之所有，而竊取他人之動產者，為竊盜罪，處五年以下有期
徒刑、拘役或五百元以下罰金。
刑法第三百二十一條
犯竊盜罪而有左列情形之一者，處六月以上、五年以下有期徒刑：
一  於夜間侵入住宅或有人居住之建築物、船艦或隱匿其內而犯之者。
二  毀越門扇、牆垣或其他安全設備而犯之者。
三  攜帶兇器而犯之者。
四  結夥三人以上而犯之者。
五  乘火災、水災或其他災害之際而犯之者。
六  在車站或埠頭而犯之者。
前項之未遂犯罰之。
